台灣苗栗地方法院刑事判決　　　　　　　　　　　　　九十一年度交訴字第二號
　　公　訴　人　臺灣苗栗地方法院檢察署檢察官
　　被　　　告　乙○
右列被告因過失致死案件，經檢察官提起公訴（九十年度偵字第五三七九號），本院
判決如左：
    主      文
乙○從事業務之人，因業務上之過失致人於死，處有期徒刑柒月。緩刑貳年。
    事      實
一、乙○因養豬乃駕駛其所有之車牌號碼Ｆ三─七九一號自用大貨車，到處收集餿水
    以餵食豬隻，以駕駛為其附隨業務，為從事駕駛業務之人，於民國九十年十一月
    二日上午七時四十三分許，其駕駛上開自用大貨車，沿苗栗縣苑裡鎮○○里○○
    路二五七號旁小徑，由西往東方向行駛，當時之天候、路況皆良好，其原應注意
    汽車行進中駕駛人應注意車前狀況，隨時採取必要安全措施，而依當時情形又無
    不能注意之情事，竟疏於注意，未留意前方車輛之動態，而貿然於路口左轉，適
    陳居生駕駛醫療器材電動代步車，沿由苗栗縣苑裡鎮○○路左轉中山路後，亦疏
    未注意應在遵行車道內行駛，而逆向行駛於中山路左側車道，使乙○因閃煞不及
    ，其大貨車車頭碰撞前開代步車右前側，造成陳居生當場人車倒地，致陳居生受
    有頭部外傷出血、合併左胸鈍傷骨折等傷害，經送醫後於同日上午九時許不治死
    亡。乙○則於犯罪被發覺前，向警員報案自首而接受審判。
二、案經陳居生之子甲○○訴請及台灣苗栗地方法院檢察署檢察官自動檢舉偵查起訴
    。    理      由
一、右揭事實，業據被告乙○迭於警訊時、偵查中及本院審理中坦承不諱，核與告訴
    人甲○○於偵查中之指訴情節相符，並有道路交通事故調查報告表一紙、照片二
    十二幀附卷可稽；而被害人陳居生確因本件車禍致受有頭部外傷性、合併左胸鈍
    傷骨等傷害而不治死亡，亦經台灣苗栗地方法院檢察署檢察官督同法醫師相驗屬
    實，並製有勘驗筆錄、驗斷書、相驗屍體驗斷書各一份在卷足憑，被告之自白確
    與事實相符。從而，被告右揭業務過失致人於死犯行應堪認定，自應依法予以論
    科。
二、按非屬汽車範圍必須行駛於道路之動力機械，應比照第八十條之規定向公路監理
    機關申請核發臨時通行證，憑證行駛；又汽車駕駛人應注意車前狀況，並隨時採
    取必要之安全措施；另汽車在雙向二車道行駛時，均應在遵行車道內行駛；道路
    交通安全規則第八十三條第一項、第九十四條第三項、第九十七條第一款分別定
    有明文。本件被告於右揭時地駕駛自大貨車及被害人駕駛電動代步車，途經肇事
    地段，本應分別注意上開規定，且依當時天候、路況又無不能注意之情形，被告
    竟疏未注意車前狀況，而被害人亦疏未注意未領有臨時通行證不得駕駛電動代步
    車及應在遵行車道內行駛之規定，致在上址肇事，使被害人因本件車禍致受有頭
    部外傷出血、合併左胸鈍傷骨等傷害，是被告自應過失責任，且本件經送請臺灣
    省竹苗區車輛行車事故鑑定委員會鑑定，其鑑定結果，亦認「乙○駕駛自大貨車
    行經行人穿越道前未注意車前狀況為肇事次因」，「陳居生駕駛醫療器材電動代
    步車駛入車道且逆向行駛為肇事主因」，有臺灣省竹苗區車輛行車事故鑑定委員
    會鑑定意見書一份在卷可參；是被告有上開過失行為，至為明確，且本件被告與
    被害人二人均有過失，而被告之過失行為與被害人之死亡復有相當因果關係。從
    而，本件事證明確，至被害人雖亦與有過失，然被告仍不能免其應負之過失責任
    ，被告右揭過失犯行應堪認定，應予依法論科。
三、查被告因養豬乃駕駛其所有之車牌號碼Ｆ三─七九一號自用大貨車，到處收集餿
    水以餵食豬隻，已據其在本院審理中供明在卷，被告既以駕駛為其附隨業務，為
    從事駕駛業務之人，核其所為，係犯刑法第二百七十六條第二項之業務過失致死
    罪（原起訴法條係刑法第二百七十六條第一項之過失致死罪，嗣經公訴人當庭更
    正起訴法條）。又被告於犯罪被發覺前向警員報案自首犯罪而受裁判，業經被告
    於警訊時及本院審理中供述甚明（參照台灣苗栗地方法院檢察署九十年度相字第
    六一八號相驗卷第五頁反面及本院九十一年四月十六日審判筆錄），核與苗栗縣
    警察局通霄分局苑裡分駐所相驗案件初步調查報告表記載相符，應依自首之規定
    減輕其刑。爰審酌被告過失情節、被害人於本件車禍之發生亦與有過失及且事後
    已與告訴人甲○○達成民事和解，有調解書乙紙在卷可憑等一切情狀，量處如主
    文所示之刑，以示懲儆。又被告前未曾受有期徒刑以上刑之宣告，有台灣高等法
    院檢察署刑案資料簡復表一紙在卷可按，被告因一時失慮，致觸本案犯行，經此
    次偵審程序，並經罪刑之宣告後，自當知所警惕而無再犯之虞，本院綜核各情，
    認前開對其刑之宣告，以暫不執行為適當，爰併予宣告緩刑二年，以啟自新。
據上論斷，應依刑事訴訟法第二百九十九條第一項前段，刑法第二百七十六條第二項
、第六十二條前段、第七十四條第一款，罰金罰鍰提高標準條例第一條前段，判決如
主文。
本案經檢察官李基彰到庭執行職務。
中      華      民      國      九十一  年      四    月      三十      日
                                      臺灣苗栗地方法院交通法庭
                                          法  官  吳  炳  桂
右正本證明與原本無異。
如不服本判決，應於送達後十日內向本院提出上訴狀（須附繕本），上訴於台灣高等
法院台中分院。
                                          書記官  楊  慧  萍
中      華      民      國      九十一  年      五    月       二       日
附錄本判決論罪科刑法條：
刑法第二百七十六條第二項：
從事業務之人，因業務上之過失犯前項之罪者，處五年以下有期徒刑或拘役，得併科
三千元以下罰金。
